【裁判字號】    92,交聲,304
【裁判日期】    920310
【裁判案由】    違反道路交通管理處罰條例聲明異議
【裁判全文】
臺灣臺北地方法院交通事件裁定                    九十二年度交聲字第三０四號
    異  議  人
    即受處分人  甲○○
右列異議人即受處分人因違反道路交通管理處罰條例案件，對於台北市交通事件裁決
所中華民國九十二年二月二十日所為之處分（原處分案號：北市裁三字第駕裁二二－
一Ａ0000000號），聲明異議，本院裁定如左：
    主      文
異議駁回。
    理      由
一、如汽車駕駛人停車時，有停車時間、位置、方式、車種不依規定之情形者，處新
    臺幣（下同）六百元以上一千二百元以下罰鍰，道路交通管理處罰條例第五十六
    條第一項第九款定有明文。再按道路交通管理處罰條例第七條之二第一項第六款
    規定，以科學儀器取得違規證據資料（如照相機或測速器）者，得逕行舉發。
二、本件異議人即受處分人甲○○所有之車號五Ｂ－二三八二號自用小客車，於民國
    九十二年一月十六日上午十時四十五分許，在台北市○○街一八四巷三號對面劃
    設專供機車停車之停車格上違規停車，而駕駛人不在現場，嗣為台北市停車管理
    處人員當場以拍照之方式採證，並以受處分人所有該部汽車有違反前揭道路交通
    管理處罰條例第五十六條第一項第九款規定之行為掣發台北市政府交通局北市交
    停字第一Ａ0000000號舉發違反道路交通管理事件通知單一紙予以舉發，
    嗣舉發通知單送達於受處分人後，受處分人於應到案日期前之九十二年一月二十
    九日向原處分機關提出申訴，經原處分機關請舉發單位調查結果，仍認受處分人
    所有上開自用小客車有前開違規行為，原處分機關乃依前揭道路交通管理處罰條
    例第五十六條第一項第九款及違反道路交通管理事件統一裁罰基準表等規定，以
    北市裁三字第駕裁二二－一Ａ0000000號裁決書裁處受處分人六百元之罰
    鍰。
三、受處分人聲明異議意旨固不否認有於前述時地將其所有前開車號汽車停放於前述
    地點，嗣為警拍照採證之事實，核與卷附採證相片所顯示之情節相符，惟否認有
    任何違反道路交通管理處罰條例之行為，辯稱：其所有之上開自用小客車屬身心
    障礙用車，其所停放之自用小客車停車格部分遭前車佔用，致其停車空間不足，
    上開自用小客車車尾始佔用該機車停車格，其遭舉發係不當舉發云云，然查：受
    處分人所有上開自用小客車為員警拍照舉發之地點，分別劃設有身心障礙專用小
    客車及機車停車之停車格，有前開舉發通知單及採證照片各一紙在卷可稽，依採
    證照片所示，受處分人所有之上開自用小客車確佔用身心障礙專用機車停車格，
    亦為受處分人自承不諱，縱受處分人所停放之自用小客車停車格部分遭前車佔用
    ，致該自用小客車停車空間不足，該前車即屬違規應遭開單舉發，該自用小客車
    停車格既已無法停入一輛自用小客車，受處分人即不應停放上開自用小客車致佔
    用其後之機車停車格，即前車違規並不足以成為受處分人另行違規佔用其後機車
    停車格之藉口，受處分人之辯解要屬事後卸責之詞，不足採信，本件事證明確，
    受處分人所有上開自用小客車之違規行為堪以認定。
四、綜上所述，受處分人所有之上開自用小客車確有前開停車車種不依規定之違規停
    車行為，原處分機關依前揭道路交通管理處罰條例第五十六條第一項第九款及違
    反道路交通管理事件統一裁罰基準表等規定，以北市裁三字第駕裁二二－一Ａ0
    000000號裁決書裁處受處分人六百元之罰鍰，核無違誤，本件受處分人之
    異議為無理由，自應將其異議駁回。
據上論斷，應依道路交通案件處理辦法第十九條，裁定如主文。
中      華      民      國      九十二    年      三      月      十    日
                                    臺灣臺北地方法院交通法庭
                                        法  官    黃  雅  芬
右正本證明與原本無異。
如不服本裁定，應於裁定送達後五日內，向本院提出抗告狀。
                                        書記官    楊  麗  娟
中      華      民      國      九十二    年      三      月    十四    日


司法院資訊處製作；財團法人民間司法改革基金會備份。
